臺灣臺北地方法院刑事判決　　　九十六年度易字第一八三一號
公　訴　人　臺灣臺北地方法院檢察署檢察官
被　　　告　丙○○
上列被告因違反家庭暴力防治法案件，經檢察官提起公訴（九十
六年度偵字第八九八四號），本院判決如下：
    主  文
丙○○違反法院依家庭暴力防治法第十四條所為之禁止實施家庭
暴力、禁止騷擾之民事通常保護令裁定，累犯，處拘役肆拾日，
如易科罰金，以新臺幣壹仟元折算壹日；減為拘役貳拾日，如易
科罰金，以新臺幣壹仟元折算壹日；又違反法院依家庭暴力防治
法第十四條所為之遷出住居所、遠離住居所之民事通常保護令裁
定，累犯，處拘役伍拾日，如易科罰金，以新臺幣壹仟元折算壹
日；減為拘役貳拾伍日，如易科罰金，以新臺幣壹仟元折算壹日
。應執行拘役肆拾日，如易科罰金，以新臺幣壹仟元折算壹日。
    事  實
一、丙○○於民國九十年間因違反公司法案件，經本院以九十五
    年度簡字第一八二九號判處有期徒刑五月，於九十三年九月
    二十一日易科罰金執行完畢，猶不知悔改，其與丁○○係父
    子，屬家庭暴力防治法第三條第三款所定之家庭成員，丁○○前向本院聲請核發民事通常保護令，經本院家事法庭於九
    十六年三月三十日以九十六年度家護字第一三八號裁定，依
    家庭暴力防治法第十四條核發有效期間一年之民事通常保護
    令，命丙○○不得對丁○○實施身體或精神上不法侵害行為
    、不得對丁○○為騷擾行為、丙○○應於同年四月四日以前
    遷出丁○○之臺北市○○街一三五之一號住居所、遠離上址
    至少五十公尺。詎丙○○明知上情，於同年四月三日上午二
    時許，在上址因細故與丁○○發生口角，竟基於違反保護令
    之犯意，以「王八蛋」、「不是人」等語辱罵丁○○，並朝
    丁○○丟擲雞蛋，以此方式騷擾丁○○，對丁○○實施身體
    或精神上不法侵害之家庭暴力行為，而違反上開民事通常保
    護令裁定，復另行起意，基於違反保護令之犯意，於同年月
    四日，拒不遷出丁○○前揭住所，亦未遠離上址至少五十公
    尺，而違反前開民事通常保護令裁定。
二、案經丁○○訴由臺北市政府警察局大安分局報請臺灣臺北地
    方法院檢察署檢察官偵查起訴。
    理  由
壹、證據能力方面：
    按被告以外之人於審判外之言詞或書面陳述，除法律有規定
    者外，不得作為證據；又被告以外之人於審判外之陳述，雖
    不符合同法第一百五十九條之一至第一百五十九條之四之規
    定，但經當事人於審判程序同意作為證據，法院審酌該言詞
    陳述或書面陳述作成時之情況，認為適當者，亦得為證據。
    當事人、代理人或辯護人於法院調查證據時，知有第一百五
    十九條第一項不得為證據之情形，而未於言詞辯論終結前聲
    明異議者，視為有前項之同意，刑事訴訟法第一百五十九條
    第一項及第一百五十九條之五分別定有明文。本案資以認定
    被告丙○○犯罪事實之臺北市政府警察局大安分局處理家庭
    暴力與兒少保護案件調查紀錄（通報）表、受理各類案件紀
    錄表，均為警員就本件個案所製作之文書，其性質屬傳聞證
    據，然當事人於言詞辯論終結前對於上開傳聞證據並未提出
    異議，本院審酌上開證據資料製作時之情況，並無違法不當
    及證明力明顯過低之瑕疵，認以之作為證據應屬適當，揆諸
    刑事訴訟法第一百五十九條之五規定，前揭證據資料均有證
    據能力。又其餘資以認定被告丙○○犯罪事實之非供述證據
    （詳後述），亦查無違反法定程序取得之情形，依同法第一
    百五十八條之四反面規定，洵具證據能力，合先敘明。
貳、實體方面：
一、訊據被告丙○○固坦承於九十六年四月二日接獲前揭民事通
    常保護令，及於同年月三日上午二時許，在臺北市○○區○○街一三五之一號與告訴人丁○○發生爭執，且未於同年月
    四日遷出及遠離告訴人上址住居所之事實，惟矢口否認有何
    違反保護令犯行，辯稱：伊未開拆法院信件，不知該民事通
    常保護令之內容，亦未於九十六年四月三日上午二時許，辱
    罵告訴人及朝告訴人丟擲雞蛋，又伊係因告訴人同意伊繼續
    居住，始未於同年月四日遷出及遠離告訴人上址住居所云云
    。經查：
  (一)被告與告訴人為父子，告訴人前向本院聲請保護令，經本院
    家事法庭於九十六年三月三十日以九十六年度家護字第一三
    八號裁定，依家庭暴力防治法第十四條核發有效期間一年之
    民事通常保護令，命被告不得對告訴人實施身體或精神上不
    法侵害行為、不得對告訴人為騷擾行為、被告應於同年四月
    四日以前遷出告訴人之前址住居所、遠離上址至少五十公尺
    ，該民事通常保護令業於同年月二日送達被告本人收受之事
    實，此為被告所不否認，且被告於同年月三日上午至上址處
    理家庭暴力案件時，亦曾向甲○○警員提及告訴人有聲請保
    護令之事，此據證人甲○○警員結證明確（見本院卷第四十
    頁），並有該民事通常保護令及送達證書在卷可稽（見臺灣
    臺北地方法院檢察署九十六年度偵字第八九八四號偵查卷第
    四十五頁、第四十六頁反面），堪認被告於九十六年四月二
    日收受前揭民事通常保護令，並知悉該民事保護令之內容。
  (二)告訴人於前揭時、地遭被告辱罵、丟擲雞蛋之經過，及未同
    意被告繼續居住等情，業據證人即告訴人於本院審理時指證
    ：九十六年四月三日上午二時許，我聽見客廳有「砰」的聲
    音，我就起床到客廳察看，我看到被告站在客廳電視機前面
    ，電視螢幕破了一個洞，被告就辱罵我「王八蛋」、「不是
    人」等語，並朝我丟擲雞蛋，我的配偶乙○○○不知何時從
    臥室出來，叫我與被告不要吵鬧，後來我有報警。我並未同
    意被告繼續居住，被告於同年月四日亦未遵保護令裁定遷出
    及遠離我的住居所等語明確（見本院卷第二十五頁至第二十
    六頁）。證人即九十六年四月三日到場處理之甲○○警員於
    本院審理時復證稱：當天上午我在巡邏，因接獲一一○勤務
    中心轉報家庭暴力案件而前往臺北市○○區○○街一三五之
    一號處理，當時是告訴人來開門，表示其子即被告違反保護
    令，我入內後，目視到門口進去左邊的電視機螢幕龜裂，告
    訴人表示電視是被告弄壞的，並說被告有朝他丟擲雞蛋，我
    請告訴人出示保護令，經檢視該保護令之內容無誤後，我就
    去敲被告的房門，告知被告違反保護令，並將被告帶回派出
    所等語甚詳（見本院卷第三十九頁至第四十頁）。再參以被
    告自承九十六年四月三日上午二時許，在上址與告訴人發生
    口角、同年月四日未遷出及遠離告訴人前址住居所等情（見
    本院卷第十二頁反面），並有臺北市政府警察局大安分局處
    理家庭暴力與兒少保護案件調查紀錄（通報）表、受理各類
    案件紀錄表附卷足憑（見同上第八九八四號偵查卷第十頁至
    第十二頁、第十三頁、臺灣臺北地方法院檢察署九十六年度
    偵字第一二三六一號偵查卷第十九頁），堪信告訴人指訴非
    虛。
  (三)至於證人即乙○○○就告訴人與被告是否曾於九十六年四月
    三日上午發生爭執一節，於本院到庭作證時，其證詞反覆不
    一，亦不能明確證述告訴人同意被告繼續居住上址（見本院
    卷第二十八頁至第三十頁），均不足以作為有利於被告之認
    定。
  (四)綜上所述，足見被告前開所辯，要屬卸責之詞，委無可取。
    本案事證明確，被告違反保護令犯行堪以認定，應予依法論
    科。
二、被告於九十六年四月三日上午二時許在上址，辱罵告訴人及
    向告訴人丟擲雞蛋，核其所為，係犯家庭暴力防治法第六十
    一條第一款、第二款違反保護令罪；被告於同年月四日未遷
    出及遠離告訴人前揭住所，核其所為，係犯家庭暴力防治法
    第六十一條第三款、第四款違反保護令罪。又被告先後二次
    違反保護令之行為，雖均係於一次行為中違反上開裁定所禁
    止之數款行為，然法院依家庭暴力防治法第十四條規定核發
    通常保護令者，該保護令內之數款規定，均係保護令之內容
    ，僅係將其違反情形逐一列舉，因被告係違反「同一保護令
    」上所禁止之數款行為，故應屬單純一罪，仍只各以一違反
    保護令罪論處。被告所犯上開二罪間，犯意各別，行為互殊
    ，應予分論併罰。被告於九十年間因違反公司法案件，經本
    院以九十五年度簡字第一八二九號判處有期徒刑五月，於九
    十三年九月二十一日易科罰金執行完畢，有臺灣高等法院被
    告前案紀錄表在卷可佐（見本院卷第四頁至第六頁），其前
    受徒刑之執行完畢，於五年以內故意再犯本案有期徒刑以上
    之罪，為累犯，應依刑法第四十七條第一項之規定加重其刑
    。爰審酌被告漠視法院核發之民事通常保護令裁定，且犯後
    飾詞否認犯行，態度非佳，及其犯罪之動機、目的、手段、
    智識程度等一切情狀，各量處如主文所示之刑，及均諭知易
    科罰金之折算標準。又被告犯罪之時間，係在九十六年四月
    二十四日以前，復無其他不合中華民國九十六年罪犯減刑條
    例所定不得減刑之情形，應依同條例第二條第一項第三款之
    規定，各減其宣告刑二分之一，並定應執行刑及諭知易科罰
    金之折算標準。
據上論斷，應依刑事訴訟法第二百八十四條之一、第二百九十九
條第一項前段、家庭暴力防治法第六十一條第一款、第二款、第
三款、第四款，刑法第十一條前段、第五十一條第六款、第四十
七條第一項、第四十一條第一項前段，判決如主文。
本案經檢察官孫小萍到庭執行職務
中　　華　　民　　國　九十六  年　　九　　月　二十一　日
　　　　　　　　　        臺灣臺北地方法院刑事第十四庭
                              法    　官　孫萍萍
以上正本證明與原本無異。
如不服本判決，應於判決送達後十日內，向本院提出上訴狀。
　　　　　　　　　　　　　　　書  記  官　張汝琪
中　　華　　民　　國　九十六  年　　九　　月　二十一　日
